臺灣板橋地方法院刑事判決　　　　　　　100年度訴字第602號
公　訴　人　臺灣板橋地方法院檢察署檢察官
被　　　告　萬忠誠
指定辯護人　本院公設辯護人吳天明
被　　　告　蔡秀麗
選任辯護人　劉敏卿律師
上列被告因違反毒品危害防制條例等案件，經檢察官提起公訴（
100 年度偵字第3519號），本院判決如下：
    主  文
萬忠誠犯如附表一所示之罪，各處如附表一所示之刑。應執行有
期徒刑柒年貳月，如附表一編號一、二所示販賣第二級毒品所得
財物現金共計新臺幣肆仟元沒收，如全部或一部不能沒收時，以
其財產抵償之，扣案之第二級毒品甲基安非他命貳拾捌包（驗餘
總毛重拾肆點貳公克）均沒收銷燬，甲基安非他命外包裝袋貳拾
捌只、分裝袋陸包、電子磅秤壹台及門號0000000000
號黑色行動電話壹支（含SIM 卡壹張）均沒收。
蔡秀麗犯如附表二所示之罪，各處如附表二所示之刑。應執行有
期徒刑拾年拾月，如附表二編號一、三、四所示販賣第二級毒品
所得財物現金共計新臺幣陸仟元沒收，如全部或一部不能沒收時
，以其財產抵償之，扣案門號0000000000號紅色行動
電話壹支（含SIM 卡壹張）沒收。
    事  實
一、萬忠誠、蔡秀麗均明知甲基安非他命係政府依據毒品危害防
    制條例所公告列管之第二級毒品，且業經行政院衛生署公告
    列入禁藥管理，乃藥事法規定之禁藥，不得非法持有、轉讓
    、販賣，竟分別基於販賣第二級毒品甲基安非他命及轉讓禁
    藥甲基安非他命之各別犯意，而為下列犯行：
（一）萬忠誠於附表一所示之時、地，以附表一所示之方法，分
      別販賣甲基安非他命與莊國偉及陳慶宗，並轉讓甲基安非
      他命與王毓仁。
（二）蔡秀麗於附表二所示之時、地，以附表二所示之方法，分
      別販賣甲基安非他命與莊國偉及謝靜柔，並轉讓甲基安非
      他命與謝靜柔。
（三）嗣經警持本院核發之通訊監察書對上開2 門號實施通訊監
      察，於民國100 年1 月20日19時許，為警持本院核發之搜
      索票至萬忠誠及蔡秀麗所同居位在新北市○○區○○路2
      段138 巷1 弄26號3 樓居所內執行搜索，扣得萬忠誠所有
      供本件犯行所用之電子磅秤1 台、分裝袋6 包及轉讓、販
      賣所餘之甲基安非他命28包（總毛重14.25 公克，取0.05
      公克鑑定，驗餘總毛重14.2公克、推估總純質淨重9.6 公
      克）與萬忠誠所有供附表一編號1 、3 犯行所用之門號00
      00000000號黑色行動電話（含SIM 卡1 張）及蔡秀麗所有
      供本件犯行所用之門號0000000000號紅色行動電話1 支（
      含SIM卡1 張），因而查獲上情。
二、案經臺灣板橋地方法院檢察署檢察官指揮臺北市政府警察局
    移送偵查起訴。
    理  由
一、證據能力：
（一）被告萬忠誠部分
    1.證人即同案被告蔡秀麗、證人莊國偉、證人陳慶宗及證人
      王毓仁於警詢之證述，經檢察官、被告萬忠誠及其辯護人
      於本院審理時均同意將該等證據資料列為證據調查，本院
      審酌上開證據資料作成時之情況，並無強暴、脅迫、利誘
      、詐欺或其他不正方法等不適當之情形，爰依刑事訴訟法
      第159 條之5 第1 項規定，認均具有證據能力。
    2.證人蔡秀麗、證人莊國偉、證人陳慶宗及證人王毓仁於偵
      查中之證述，均已於供前具結，且檢察官訊問程序，並無
      違背程序規定，以該供述作成之客觀條件及環境，並無顯
      不可信之情況，且被告萬忠誠及其辯護人均捨棄而不行使
      對上開證人之詰問權，上開證人於偵查中之證詞復經本院
      於審理期日提示予被告萬忠誠並告以要旨，履踐合法證據
      調查程序，是上開證人於偵查中之證詞，爰依刑事訴訟法
      第159 條之1 第2 項規定，認有證據能力。
    3.本案偵辦員警對門號0000000000號於99年12月27日上午10
      時起至同年1 月25日上午10時止實施監聽錄音，已依法取
      得本院核發之通訊監察書，有本院99年聲監字第1370號通
      訊監察書、電話附表在卷可憑。又被告萬忠誠亦坦認門號
      0000000000號為其所持用行動電話之門號，而被告萬忠誠
      與證人莊國偉及王毓仁於監聽過程透露犯罪行為之陳述，
      係出於其之自由意思，自可採信，且監聽錄得之錄音，係
      憑機械力照錄，未經人為操作，復未伴有個人主觀意見在
      內，應有證據能力；而將監聽之內容製作成譯文，乃將上
      開具有證據能力之監聽錄音內容具體轉換為文字紀錄，被
      告萬忠誠與辯護人亦同意通訊監察譯文具有證據能力，且
      未於言詞辯論終結前聲明異議，再經本院審酌通訊監察譯
      文並無證據顯示存有詐偽或虛飾之不適當情事，應有證據
      能力。至於其餘本院認定被告萬忠誠犯罪事實依據之各項
      證據之證據能力，被告萬忠誠及辯護人於本院審理時均同
      意作為證據，該等證據已經本院於審理時逐一提示予被告
      萬忠誠及辯護人表示意見，本院審酌該等證據之取得過程
      並無瑕疵，與本案待證事實間復具有相當之關聯性，以之
      為本案證據並無不當，自得採為本件認定事實之基礎，併
      此敘明。
（二）被告蔡秀麗部分
    1.證人即同案被告萬忠誠、證人莊國偉及證人謝靜柔於警詢
      之證述，經檢察官、被告蔡秀麗及其辯護人於本院審理時
      均同意將該等證據資料列為證據調查，本院審酌上開證據
      資料作成時之情況，並無強暴、脅迫、利誘、詐欺或其他
      不正方法等不適當之情形，爰依刑事訴訟法第159 條之5
      第1 項規定，認均具有證據能力。
    2.證人萬忠誠、證人莊國偉及證人謝靜柔於偵查中之證述，
      均已於供前具結，且檢察官訊問程序，並無違背程序規定
      ，以該供述作成之客觀條件及環境，並無顯不可信之情況
      ，且被告蔡秀麗及其辯護人均捨棄而不行使對上開證人之
      詰問權，上開證人於偵查中之證詞復經本院於審理期日提
      示予被告蔡秀麗並告以要旨，履踐合法證據調查程序，是
      上開證人於偵查中之證詞，爰依刑事訴訟法第159 條之1
      第2 項規定，認有證據能力。
    3.本案偵辦員警對門號0000000000號於100 年1 月1 日上午
      10時起至同年1 月30日上午10時止實施監聽錄音，已依法
      取得本院核發之通訊監察書，有本院99年聲監續字第1291
      號通訊監察書、電話附表在卷可憑。又被告蔡秀麗亦坦認
      門號0000000000號為其所持用行動電話之門號，而被告蔡
      秀麗與證人莊國偉及謝靜柔於監聽過程透露犯罪行為之陳
      述，係出於其之自由意思，自可採信，且監聽錄得之錄音
      ，係憑機械力照錄，未經人為操作，復未伴有個人主觀意
      見在內，應有證據能力；而將監聽之內容製作成譯文，乃
      將上開具有證據能力之監聽錄音內容具體轉換為文字紀錄
      ，被告蔡秀麗與辯護人亦同意通訊監察譯文具有證據能力
      ，且未於言詞辯論終結前聲明異議，再經本院審酌通訊監
      察譯文並無證據顯示存有詐偽或虛飾之不適當情事，應有
      證據能力。至於其餘本院認定被告蔡秀麗犯罪事實依據之
      各項證據之證據能力，被告蔡秀麗及辯護人於本院審理時
      均同意作為證據，該等證據已經本院於審理時逐一提示予
      被告蔡秀麗及辯護人表示意見，本院審酌該等證據之取得
      過程並無瑕疵，與本案待證事實間復具有相當之關聯性，
      以之為本案證據並無不當，自得採為本件認定事實之基礎
      ，併此敘明。
二、事實認定部分
（一）被告萬忠誠部分
      訊據被告萬忠誠對於附表一所示各犯行，於警詢、偵查及
      本院審理中，均坦承不諱，核與證人蔡秀麗、證人莊國偉
      、證人陳慶宗及證人王毓仁於警詢及偵查中之證述情節相
      符，復有被告萬忠誠使用之行動電話門號0000000000號與
      證人莊國偉使用之門號0000000000號之通訊監察譯文1份
      及搜索扣押筆錄、扣押物品目錄表、扣押物品清單、臺北
      市政府警察局刑事警察大隊查獲涉嫌違反毒品危害防制條
      例案毒品初步鑑驗報告單、扣案物照片14張、內政部警政
      署刑事警察局100 年2 月8 日刑鑑字第1000012798號鑑定
      書，扣案被告萬忠誠所有之電子磅秤1 個、分裝袋6 包、
      甲基安非他命28包（驗餘總毛重14.2公克）、被告萬忠誠
      所有之黑色行動電話1 支（含門號00 00000000 號SIM 卡
      1 張）可佐。另販賣毒品係政府嚴予查緝、懲以重典之違
      法行為，且上揭毒品之價格不低，取得不易，凡為販賣之
      不法行為者，苟無利可圖，應無甘冒持有毒品遭查獲之極
      大風險，無端於自己住處為交易毒品之處所，平白無端義
      務為該買賣之工作，況前揭通訊監察譯文中之對話顯示被
      告萬忠誠對於不同對象，交易之價格、毒品之品質均能有
      所調整，已顯示其出售價格隨毒品純度、成分而改變，是
      其販入之價格必較售出之價格低廉，而有從中賺取買賣差
      價牟利之意圖及事實，應屬符合論理法則且不違背社會通
      常經驗之合理判斷。是被告萬忠誠上揭販賣毒品予附表一
      編號1 、2 所示對象之行為，有從中賺取差價牟利之營利
      意圖，已屬灼然，足認被告萬忠誠之自白應與事實相符，
      應堪採信。本件事證明確，被告萬忠誠犯行堪以認定，自
      應依法論科。
（二）被告蔡秀麗部分
      訊據被告蔡秀麗對於附表二所示各犯行，於偵查及本院審
      理中均坦承不諱，核與證人萬忠誠、證人莊國偉及證人謝
      靜柔於警詢及偵查中之證述情節相符，復有被告蔡秀麗所
      使用行動電話門號0000000000號與證人莊國偉使用之行動
      電話門號0000000000號及證人謝靜柔使用之0000000000號
      之通訊監察譯文各1 份在卷可稽，及扣案之紅色行動電話
      1 支（含門號0000000000號SIM 卡1 張）可佐，查販賣毒
      品係政府嚴予查緝、懲以重典之違法行為，且上揭毒品之
      價格不低，取得不易，凡為販賣之不法行為者，苟無利可
      圖，應無甘冒持有毒品遭查獲之極大風險，無端於自己住
      處為交易毒品之處所，平白無端義務為該買賣之工作，況
      前揭通訊監察譯文中之對話顯示被告蔡秀麗對於不同對象
      ，交易之價格、毒品之品質均能有所調整，已顯示其出售
      價格隨毒品純度、成分而改變，是其販入之價格必較售出
      之價格低廉，而有從中賺取買賣差價牟利之意圖及事實，
      應屬符合論理法則且不違背社會通常經驗之合理判斷。是
      被告蔡秀麗上揭販賣毒品莊國偉、謝靜柔之行為，有從中
      賺取差價牟利之營利意圖，已屬灼然，足認被告蔡秀麗之
      自白應與事實相符，應堪採信。本件事證明確，被告蔡秀
      麗犯行堪以認定，自應依法論科。
三、論罪科刑部分：
（一）被告萬忠誠部分
    1.按甲基安非他命係毒品危害防制條例第2 條第2 項第2 款
      所稱之第二級毒品，且經行政院衛生署公告列為禁藥管理
      ，屬藥事法第22條第1 項第1 款所稱之禁藥。查被告萬忠
      誠就附表一編號3 所示轉讓禁藥即第二級毒品甲基安非他
      命之行為，係犯藥事法第83條第1 項之轉讓禁藥罪，此部
      分轉讓第二級毒品甲基安非他命犯行，雖亦構成毒品危害
      防制條例第8 條第2 項之轉讓第二級毒品罪，然因被告萬
      忠誠此部分所轉讓之甲基安非他命數量未符合毒品危害防
      制條例所規定任何加重要件，無法定刑加重後較藥事法第
      83條第1 項法定刑為重之情形，而藥事法第83條第1 項轉
      讓禁藥罪既為毒品危害防制條例第8 條第2 項轉讓第二級
      毒品罪之後法，且為重法，應優先適用（最高法院98年度
      臺上字第6962號判決要旨參照）。是核被告萬忠誠就附表
      一編號1 、2 所為，均係犯毒品危害防制條例第4 條第2
      項之販賣第二級毒品罪，就附表一編號3 所為，係犯藥事
      法第83條第1 項之轉讓禁藥罪。被告萬忠誠持有甲基安非
      他命之低度行為，分別為其轉讓、販賣之高度行為所吸收
      ，均不另論罪。
    2.另被告萬忠誠於本院審理時供稱扣案之第二級毒品安非他
      命28包係本件犯行所剩餘（本院卷第130 頁反面），而該
      扣案之毒品來源，據被告萬忠誠於100 年1 月21 日 警詢
      時供稱係向真實姓名年籍不詳綽號「阿承」之成年男子所
      購得（偵卷第33頁），然其於100 年2 月8 日警詢時卻供
      稱係向真實姓名年籍不詳綽號「寬大明」之成年男子所購
      得（本院卷第62頁），嗣於100 年2 月18日偵查中又供稱
      係向張孝銘所介紹之朋友購得（偵卷第328 頁），嗣被告
      萬忠誠於100 年3 月18日本院訊問時則供稱本件毒品上游
      係真實姓名年籍不詳綽號「阿吉」之成年男子（本院卷第
      24頁反面），於100 年3 月31日本院準備程序時卻改稱其
      本件毒品來源係真實姓名年籍不詳綽號「阿吉」及「寬大
      明」之成年男子（本院卷第47頁反面），而本件查獲機關
      臺北市政府警察局固然分別於100 年2 月15日及10 0年4
      月19日移送綽號「寬大明」之張孝銘及綽號「阿吉」之彭
      嘉吉有販賣第二級毒品甲基安非他命嫌疑至臺灣板橋地方
      法院檢察署檢察官偵辦，此有臺北市政府警察局刑事案件
      移送書及臺北市政府警察局100 年4 月19日北市警刑六字
      第10031041 800號函附資料各1 份在卷可按（本院卷第
      50-52 頁、第78-125頁），然被告萬忠誠卻又於100 年4
      月20日本院審理時明確供述：其附表一編號1 、2 犯行之
      毒品來源係真實姓名年籍不詳綽號「阿正」與「阿成（阿
      承）」之成年男子，並非綽號「阿吉」之成年男子，而附
      表一編號3 犯行之毒品上游係綽號「寬大明」之成年男子
      （本院卷第131 頁反面、第132 頁），故依被告萬忠誠前
      開前後不一之供述，無法認定其已供出毒品來源，因而查
      獲其他正犯或共犯，因而無法適用毒品危害防制條例第17
      條第1 項減刑之規定。被告萬忠誠就附表一編號3 所示之
      轉讓禁藥即第二級毒品犯行，則因藥事法無轉讓禁藥於供
      出毒品來源，因而查獲其他正犯或共犯者，減輕或免除其
      刑及偵查及審判中自白應減輕其刑之規定，此部分自無割
      裂適用毒品危害防制條例第17條規定之餘地，附此敘明。
      被告萬忠誠就附表一編號1 、2 所示各罪，於偵查及審判
      中均自白犯罪，應就該部分依毒品危害防制條例依第17條
      第2 項規定，減輕其刑。
    3.又被告萬忠誠之辯護人辯護意旨雖謂被告萬忠誠所涉2 次
      販賣甲基安非他命之行為，每次販賣之價格僅2000元，數
      量甚少，獲利有限，情節尚輕，如仍科以法定刑，似有情
      輕法重之嫌，故請求依刑法第59條之規定，酌減其刑，惟
      本院審酌被告萬忠誠前有數次施用毒品前科，明知毒品對
      人體身心健康危害之烈，竟變本加厲進而從事販賣及轉讓
      毒品犯行，擴大毒品危害範圍，明知刑責嚴重仍屢次故意
      犯罪，應施以相當之刑罰，以求收矯治及社會防衛之效，
      並無何可堪憫恕之情狀，況辯護人所稱上開情狀，本院亦
      已於被告萬忠誠科刑之範圍加以審酌，故辯護人此部分之
      辯護意旨，尚難足採。爰審酌被告萬忠誠於犯後自始坦承
      犯行，未多為無謂辯解，顯示對自己行為負責、悔過之意
      ，暨其智識程度、犯罪動機、目的、犯罪次數、手段、交
      易金額、家庭狀況及犯後態度等一切情狀，分別量處如附
      表一所示之刑，並定其應執行刑如主文所示，以示儆懲，
      檢察官求處應執行有期徒刑10年，併科罰金新臺幣（下同
      ）50萬元，核屬過重，本院認以量處如主文所示之刑為適
      當，併此敘明。
（二）被告蔡秀麗部分：
      核被告蔡秀麗就附表二編號1 、3 及4 所為，均係犯毒品
      危害防制條例第4 條第2 項之販賣第二級毒品罪，就附表
      二編號2 所為，係犯藥事法第83條第1 項之轉讓禁藥罪。
      被告蔡秀麗持有甲基安非他命之低度行為，分別為其轉讓
      、販賣之高度行為所吸收，均不另論罪。被告蔡秀麗就附
      表二所示各次犯行，犯意各別、行為互殊，均應予分論併
      罰，辯護人主張應論以包括一罪行為之接續，容有誤會，
      併此敘明。另查，本件查獲機關臺北市政府警察局固然於
      100 年4 月19日移送綽號「阿吉」之彭嘉吉涉嫌與被告2
      人共同販賣第二級毒品犯行至臺灣板橋地方法院檢察署檢
      察官偵查，此有臺北市政府警察局100 年4 月19日北市警
      刑六字第10031041800 號函附資料各1 份在卷可按（本院
      卷第78 -125 頁），然被告蔡秀麗於100 年3 月18日在本
      院訊問程序及準備程序時均供稱其本件毒品上游係綽號「
      寬大明」之成年男子（本院卷第23 頁 、第48頁），嗣被
      告蔡秀麗於100 年4 月20日本院審理時則改稱：本件犯行
      之毒品並非綽號「寬大明」，亦非綽號「阿吉」之成年男
      子，而係同案被告萬忠誠（本院卷第132 頁），故被告蔡
      秀麗前開前後不一之供述，並無法確認其毒品來源，且無
      其他事證加以佐證其毒品來源，從而被告蔡秀麗並未因其
      供出毒品來源而查獲其他正犯或共犯，無法適用毒品危害
      防制條例第17條第1 項減刑之規定，併此敘明。又被告蔡
      秀麗就附表二編號2 所示之轉讓禁藥即第二級毒品犯行，
      則因藥事法無轉讓禁藥於供出毒品來源，因而查獲其他正
      犯或共犯者，減輕或免除其刑及偵查及審判中自白應減輕
      其刑之規定，此部分自無割裂適用毒品危害防制條例第17
      條規定之餘地，併此敘明。被告蔡秀麗就附表二編號1 、
      3 及4 所示各罪，於偵查及審判中均自白犯罪，應就該部
      分依毒品危害防制條例依第17條第2 項規定，減輕其刑。
      爰審酌被告蔡秀麗前經本院於99年8 月26日以99 年 度訴
      字第2113號判處應執行有期徒刑2 年、緩刑4 年確定，有
      臺灣高等法院被告前案紀錄表1 份在卷可稽，竟於緩刑期
      間從事販賣及轉讓毒品犯行，擴大毒品危害範圍，加深對
      社會之危害，且其明知刑責嚴重仍屢次故意犯罪，各應施
      以相當之刑罰，以求收矯治及社會防衛之效，並無何可堪
      憫恕之情狀，辯護人雖以被告蔡秀麗本件販賣毒品數量微
      小等理由，而請求法院依刑法第59條規定酌減其刑，然本
      院亦已就此被告販賣毒品之數量等情節，於被告蔡秀麗科
      刑之範圍加以審酌，故辯護人此部分之辯護意旨，尚難足
      採，此外，並兼衡被告蔡秀麗於犯後數度全盤否認犯行，
      顯示尚存僥倖心理，嗣後終知事證明確，未再多為無謂辯
      解而坦承犯行，暨其智識程度、犯罪動機、目的、犯罪次
      數、交易金額、犯後態度等一切情狀，各量處如附表所示
      之刑，並定其應執行刑如主文所示，以示儆懲，檢察官求
      處應執行有期徒刑11年，併科罰金50萬元，核屬過重，本
      院認以量處如主文所示之刑為適當，併此敘明。
四、沒收部分：
（一）被告萬忠誠部分：
    1.按依毒品危害防制條例第19條第1 項：「犯同條例第四條
      至第九條、第十二條、第十三條或第十四條第一項第二項
      之罪者，其供犯罪所用或因犯罪所得之財物均沒收之，如
      全部或一部不能沒收時，追徵其價額或以其財產抵償之」
      ，係採義務沒收主義，故販賣毒品所得之金錢，如能認定
      確係販賣毒品所得之款項，均應宣告沒收，不以當場搜獲
      扣押者為限（最高法院93年臺上字第2670號判決意旨參照
      ），是販賣毒品所用之物或所得之金錢，無論已否扣案，
      即應依法沒收。本件被告萬忠誠販賣毒品之所得現金共計
      4000元（各次販毒所得詳如附表一所示），為其販賣上揭
      毒品所得之財物，應各依毒品危害防制條例第19條第1項
      之規定宣告沒收，如全部或一部不能沒收時，以其財產抵
      償之。
    2.扣案之第二級毒品安非他命28包（驗餘總毛重14.2公克）
      ，被告萬忠誠供稱係本件犯行所餘之毒品（本院卷第130
      頁反面），按以營利為目的販入毒品，經多次販賣後，持
      有剩餘毒品被查獲，其各次販賣毒品行為，固應併合處罰
      。惟該持有剩餘毒品之低度行為，應僅為最後一次販賣毒
      品之高度行為所吸收，不另論罪，故就該查獲之剩餘毒品
      ，祇能於最後一次之販賣毒品罪宣告沒收銷燬，不得於各
      次販賣毒品罪均宣告沒收銷燬（最高法院99年度台上字第
      6944號判決參照），是依上開最高法院判決意旨，上揭被
      告萬忠誠經查獲時持有之毒品，既係向同一來源一次取得
      而持有供販賣、轉讓等犯行使用後所剩餘，即應各於最末
      次販賣、轉讓施行主文項下諭知沒收，從而應依同法第18
      條第1 項規定，於被告萬忠誠本件最末次販賣甲基安非他
      命毒品犯行高度行為主文項下諭知沒收銷燬。另就其所犯
      之轉讓第二級毒品犯行部分，則依刑法第38條第1 項第1
      款規定，宣告沒收之。
    3.扣案之上揭甲基安非他命外包裝袋28只、分裝袋6 包、電
      子磅秤1 台及門號0000000000號黑色行動電話1 支（含SI
      M 卡1 張），為被告萬忠誠所有供其為本案犯行所用之物
      （門號0000000000號黑色行動電話1 支，含SIM 卡1 張，
      係於附表一編號1 、3 犯行所用之物），業據被告萬忠誠
      於警詢及本院審理時供述明確（偵卷第35頁、本院卷第13
      0 頁反面），就所犯之販賣第二級毒品犯行部分，依毒品
      危害防制條例第19條第1 項之規定，於各該次罪名主文項
      下宣告沒收（門號0000000000號黑色行動電話1 支，含SI
      M 卡1 張，僅於附表一編號1 宣告沒收），另被告萬忠誠
      所犯之轉讓第二級毒品犯行部分，對上開物品，則依刑法
      第38條第1 項第2 款規定，均宣告沒收之。
    4.至扣案吸食器2 組、玻璃球5 個，據被告萬忠誠於本院審
      理中供述係其所有供作施用毒品所用之物（本院卷第130
      頁反面），與本案被告萬忠誠犯行無關，另在證人王毓仁
      身上查獲被告萬忠誠所轉讓之甲基安非他命1 包（毛重0.
      228 公克、淨重0.108 公克、驗餘淨重0.1078公克），自
      證人陳慶宗身上查獲向萬忠誠購買之甲基安非他命1 包（
      毛重0.788 公克、淨重0.588 公克、驗餘淨重0.5878公克
      ）及在證人莊國偉位於新北市○○區○○街20巷13號之2
      居所內扣得吸食器1 組，分別為渠等3 人所施用之毒品及
      施用毒品所用之物，應另行由檢察官處理，爰均不予宣告
      沒收，附此敘明。
（二）被告蔡秀麗部分：
    1.按依毒品危害防制條例第19條第1 項：「犯同條例第四條
      至第九條、第十二條、第十三條或第十四條第一項第二項
      之罪者，其供犯罪所用或因犯罪所得之財物均沒收之，如
      全部或一部不能沒收時，追徵其價額或以其財產抵償之」
      ，係採義務沒收主義，故販賣毒品所得之金錢，如能認定
      確係販賣毒品所得之款項，均應宣告沒收，不以當場搜獲
      扣押者為限（最高法院93年臺上字第2670號判決意旨參照
      ），是販賣毒品所用之物或所得之金錢，無論已否扣案，
      即應依法沒收。本件被告蔡秀麗販賣毒品之所得現金共計
      6000元（各次販毒所得詳如附表二所示），為其販賣上揭
      毒品所得之財物，應各依毒品危害防制條例第19條第1 項
      之規定宣告沒收，如全部或一部不能沒收時，以其財產抵
      償之。
    2.扣案被告蔡秀麗所持用之門號0000000000號紅色行動電話
      1 支（含SIM 卡1 張），據被告蔡秀麗於本院審理時供稱
      係其所有而供本件販賣與轉讓毒品所用之物，故就所犯之
      販賣第二級毒品犯行部分，依毒品危害防制條例第19條第
      1 項之規定，於各該次罪名主文項下宣告沒收，另就所犯
      之轉讓第二級毒品犯行部分，則依刑法第38條第1 項第2
      款規定，宣告沒收之。
    3.至扣案被告蔡秀麗所有之郵局儲金簿1 本、本票1 張、帳
      冊2 本，據被告蔡秀麗於本院審理時供述與本件毒品交易
      均無關連（本院卷第130 頁反面），且無證據證明與本案
      有何直接關聯，即不宜於本案併予諭知沒收，附此敘明。
據上論斷，應依刑事訴訟法第299條第1項前段，毒品危害防制條
例第4 條第2 項、第17條第2 項、第18條第1 項、第19條第1項
，藥事法第83條第1 項，刑法第11條前段、第38條第1 項第1 款
、第2 款、第51條第5 款，判決如主文。
本案經檢察官張瑞玲到庭執行職務。
中    華    民    國    100     年    5     月  4    日
              刑事第十六庭  審判長法  官  王偉光
                                  法  官  蘇揚旭
                                  法  官  魏俊明
上列正本證明與原本無異。
如不服本判決應於收受送達後10日內向本院提出上訴書狀，並應
敘述具體理由其未餘述上訴理由者，應於上述期間屆滿後20日內
向本院補提理由書（均須按他造當事人之人數附繕本）「切勿逕
送上級法院」。
                                  書記官  陳香君
中    華    民    國    100     年    5     月  5    日
附錄本案所犯法條全文
毒品危害防制條例第4條
製造、運輸、販賣第一級毒品者，處死刑或無期徒刑；處無期徒
刑者，得併科新臺幣 2 千萬元以下罰金。
製造、運輸、販賣第二級毒品者，處無期徒刑或 7 年以上有期
徒刑，得併科新臺幣 1 千萬元以下罰金。
製造、運輸、販賣第三級毒品者，處 5 年以上有期徒刑，得併
科新臺幣 7 百萬元以下罰金。
製造、運輸、販賣第四級毒品者，處 3 年以上 10 年以下有期
徒刑，得併科新臺幣 3 百萬元以下罰金。
製造、運輸、販賣專供製造或施用毒品之器具者，處 1 年以上
7 年以下有期徒刑，得併科新臺幣 1 百萬元以下罰金。
前五項之未遂犯罰之。
藥事法第83條
明知為偽藥或禁藥，而販賣、供應、調劑、運送、寄藏、牙保、
轉讓或意圖販賣而陳列者，處 7 年以下有期徒刑，得併科新臺
幣 5 百萬元以下罰金。
犯前項之罪，因而致人於死者，處 7 年以上有期徒刑，致重傷
者，處 3 年以上 12 年以下有期徒刑。
因過失犯第 1 項之罪者，處 2 年以下有期徒刑、拘役或科新臺
幣 30 萬元以下罰金。
第 1 項之未遂犯罰之。
附表一：萬忠誠犯行部分
┌─┬────┬──────┬───┬─────────┬─────────────┐
│編│時   間 │地        點│對象  │    犯罪之情節    │主文                      │
│號│        │            │      │                  │                          │
├─┼────┼──────┼───┼─────────┼─────────────┤
│1 │99年12月│萬忠誠與蔡秀│莊國偉│萬忠誠以所有之門號│萬忠誠犯販賣第二級毒品罪，│
│  │25日18時│麗所同居位於│      │0000000000號行動電│處有期徒刑參年捌月。販賣第│
│  │30分許  │新北市板橋被│      │話與莊國偉之門號09│二級毒品所得財物現金新臺幣│
│  │        │區○○路○段 │      │00000000號行動電話│貳仟元沒收，如全部或一部不│
│  │        │138 巷1 弄26│      │聯繫販賣甲基安非他│能沒收時，以其財產抵償之。│
│  │        │號3 樓居所  │      │命事宜，並於左揭時│扣案之分裝袋陸包、電子磅秤│
│  │        │            │      │、地販賣甲基安非他│壹台及門號00000000│
│  │        │            │      │命0.75公克與莊國偉│二六號黑色行動電話壹支（含│
│  │        │            │      │，惟嗣於2 日後莊國│SIM 卡壹張）均沒收。      │
│  │        │            │      │偉始支付2000元予萬│                          │
│  │        │            │      │忠誠。            │                          │
├─┼────┼──────┼───┼─────────┼─────────────┤
│2 │100年1月│同上        │陳慶宗│陳慶宗於左列時間逕│萬忠誠犯販賣第二級毒品罪，│
│  │20日17時│            │      │至萬忠誠左列住處向│處有期徒刑參年玖月。販賣第│
│  │30分許  │            │      │萬忠誠購買甲基安非│二級毒品所得財物現金新臺幣│
│  │        │            │      │他命，萬忠誠即販賣│貳仟元沒收，如全部或一部不│
│  │        │            │      │甲基安非他命0.9 公│能沒收時，以其財產抵償之。│
│  │        │            │      │克與陳慶宗，陳慶宗│扣案之第二級毒品甲基安非他│
│  │        │            │      │並支付2000元予萬忠│命貳拾捌包（驗餘總毛重拾肆│
│  │        │            │      │誠。              │點貳公克）均沒收銷燬，甲基│
│  │        │            │      │                  │安非他命外包裝袋貳拾捌只、│
│  │        │            │      │                  │分裝袋陸包及電子磅秤壹台均│
│  │        │            │      │                  │沒收。                    │
├─┼────┼──────┼───┼─────────┼─────────────┤
│3 │100年1月│同上        │王毓仁│萬忠誠以所有之門號│萬忠誠明知為禁藥而轉讓，處│
│  │20日17時│            │      │0000000000號行動電│有期徒刑陸月，扣案之第二級│
│  │許      │            │      │話聯絡與王毓仁之門│毒品甲基安非他命貳拾捌包（│
│  │        │            │      │號0000000000號行動│驗餘總毛重拾肆點貳公克）、│
│  │        │            │      │電話聯繫，嗣萬忠誠│甲基安非他命外包裝袋貳拾捌│
│  │        │            │      │於左揭時、地無償轉│只、分裝袋陸包、電子磅秤壹│
│  │        │            │      │讓甲基安非他命0. 1│台及門號00000000二│
│  │        │            │      │公克與王毓仁。    │六號黑色行動電話壹支（含SI│
│  │        │            │      │                  │M 卡壹張）均沒收。        │
│  │        │            │      │                  │                          │
└─┴────┴──────┴───┴─────────┴─────────────┘
附表二：蔡秀麗犯行部分
┌─┬────┬──────┬───┬─────────┬─────────────┐
│編│時   間 │地        點│對象  │    犯罪之情節    │ 主文                     │
│號│        │            │      │                  │                          │
├─┼────┼──────┼───┼─────────┼─────────────┤
│ 1│100年1月│被告萬忠誠與│莊國偉│蔡秀麗以所有之門號│蔡秀麗犯販賣第二級毒品罪，│
│  │8日（星 │蔡秀麗所同居│      │0000000000號行動電│處有期徒刑參年玖月。販賣第│
│  │期六）12│位於新北市板│      │話與莊國偉之門號09│二級毒品所得財物現金新臺幣│
│  │時10分許│橋區○○路2 │      │00000000號行動電話│貳仟元沒收，如全部或一部不│
│  │        │段138巷1弄26│      │聯繫販賣甲基安非他│能沒收時，以財產抵償之。扣│
│  │        │號3樓居所   │      │命事宜，蔡秀麗於左│案門號0000000000│
│  │        │            │      │揭時、地，販賣重量│號紅色行動電話壹支（含SIM │
│  │        │            │      │不詳之甲基安非他命│卡壹張）沒收。            │
│  │        │            │      │1 小包與莊國偉，莊│                          │
│  │        │            │      │國偉並支付2000元與│                          │
│  │        │            │      │蔡秀麗。          │                          │
├─┼────┼──────┼───┼─────────┼─────────────┤
│ 2│99年12月│新北市板橋區│謝靜柔│蔡秀麗以所有之門號│蔡秀麗明知為禁藥而轉讓，處│
│  │19日某時│中山路2段361│      │0000000000號行動電│有期徒刑柒月，扣案門號○九│
│  │        │號「喬太商務│      │話與謝靜柔之門號09│00000000號紅色行動│
│  │        │旅館」312室 │      │00000000號行動電話│電話壹支（含SIM 卡壹張）沒│
│  │        │            │      │聯繫毒品相關事宜，│收。                      │
│  │        │            │      │嗣蔡秀麗於左揭時、│                          │
│  │        │            │      │地，無償轉讓甲基安│                          │
│  │        │            │      │非他命0.25公克與謝│                          │
│  │        │            │      │靜柔。            │                          │
├─┼────┼──────┼───┼─────────┼─────────────┤
│ 3│100年1月│新北市板橋區│謝靜柔│蔡秀麗於100 年1 月│蔡秀麗犯販賣第二級毒品罪，│
│  │9日16時 │成功路21巷1 │      │8 日及翌（9 ）日以│處有期徒刑參年玖月。販賣第│
│  │        │號「華莊賓館│      │所有之門號00000000│二級毒品所得財物現金新臺幣│
│  │        │」317室     │      │68號行動電話與謝靜│貳仟元沒收，如全部或一部不│
│  │        │            │      │柔之門號000000000 │能沒收時，以財產抵償之。扣│
│  │        │            │      │號行動電話聯繫販賣│案門號0000000000│
│  │        │            │      │甲基安非他命事宜，│號紅色行動電話壹支（含SIM │
│  │        │            │      │蔡秀麗嗣於左揭時、│卡壹張）沒收。            │
│  │        │            │      │地，販賣0.25公克甲│                          │
│  │        │            │      │基安非他予謝靜柔，│                          │
│  │        │            │      │謝靜柔則支付2000元│                          │
│  │        │            │      │與蔡秀麗。        │                          │
├─┼────┼──────┼───┼─────────┼─────────────┤
│ 4│100年1月│新北市板橋區│謝靜柔│蔡秀麗以所有之門號│蔡秀麗犯販賣第二級毒品罪，│
│  │14日下午│成功路21巷1 │      │0000000000號行動電│處有期徒刑參年玖月。販賣第│
│  │某時    │號「華莊賓館│      │話與謝靜柔之門號09│二級毒品所得財物現金新臺幣│
│  │        │」317室     │      │0000000 號行動電話│貳仟元沒收，如全部或一部不│
│  │        │            │      │聯繫販賣甲基安非他│能沒收時，以財產抵償之。扣│
│  │        │            │      │命事宜，嗣謝靜柔將│案門號0000000000│
│  │        │            │      │2000元放於左揭房間│號紅色行動電話壹支（含SIM │
│  │        │            │      │內之化妝台上，嗣蔡│卡壹張）沒收。            │
│  │        │            │      │秀麗於左揭時、地，│                          │
│  │        │            │      │將甲基安非他命0.25│                          │
│  │        │            │      │公克放在謝靜柔衣櫃│                          │
│  │        │            │      │中之皮包內而販賣之│                          │
│  │        │            │      │。                │                          │
└─┴────┴──────┴───┴─────────┴─────────────┘